最高法院刑事判決　　　　　　　　　　　　　　　　八十七年度台上字第九七○號
　　上　訴　人　甲○○
右上訴人因違反貪污治罪條例案件，不服台灣高等法院中華民國八十六年九月三十日
第二審判決（八十六年度上訴字第四二四五號，起訴案號：台灣台北地方法院檢察署
八十四年度偵字第一八四四五號），提起上訴，本院判決如左：
    主  文
上訴駁回。
    理  由
按刑事訴訟法第三百七十七條規定，上訴於第三審法院，非以判決違背法令為理由，
不得為之。是提起第三審上訴，應以原判決違背法令為理由，係屬法定要件。如果上
訴理由狀並未依據卷內訴訟資料，具體指摘原判決不適用何種法則或如何適用不當，
或所指摘原判決違法情事，顯與法律規定得為第三審上訴理由之違法情形，不相適合
時，均應認其上訴為違背法律上之程式，予以駁回。本件原判決綜合調查證據之結果
，認定上訴人甲○○有其事實欄所載，與李國屏（已經判處罪刑確定）共同對於職務
上之行為收受賄賂之犯行，因予維持第一審判決論處上訴人共犯修正前貪污治罪條例
第五條第一項第三款之職務上收受賄賂罪刑，駁回上訴人在第二審之上訴，並予宣告
緩刑五年，業已論綦詳。上訴意旨略稱：上訴人係臨時協助李國屏推死者郝祥之遺
體至太平間，於送達太平間後即離開，上訴人對李國屏如何藉機向死者家屬吳金鳳索
賄及發生爭執，均不知情，嗣後李國屏欲交新台幣（下同）四百元予上訴人，上訴人
始知係吳金鳳所交付，上訴人表示不妥，李國屏乃要上訴人將款交還吳金鳳，惟吳金
鳳不收，雙方互推，上訴人並向吳金鳳說明屍體何時放冰箱、能放多久等事項，此情
業據柳湘泉證實，上訴人並未向吳金鳳要求任何代價，又係因吳金鳳要求晚半小時再
將屍體放冰櫃，而向吳金鳳說「要放入冰櫃再來找我」，亦無要求吳金鳳補足差額之
意；原判決未就柳湘泉所為有利上訴人之證述，以及上訴人答復吳金鳳之時機，相互
斟酌，又未說明不採之理由，所為不利上訴人之認定，已有判決不載理由之違法，且
以李國屏個人之行為，推測上訴人有共犯之意思聯絡，其採證亦違法等語。惟查原判
決係依：(一)上訴人與李國屏在台北市立仁愛醫院政風室調查時所具，自白彼等自加護
病房推死者至太平間存放冰櫃，向吳金鳳要紅包等情之報告，與李國屏於偵查中供認
向吳金鳳拿四百元紅包，(二)證人吳金鳳及該醫院駐衛警柳湘泉所為相符之供證，(三)該
醫院北市仁醫人字第五二一一號、北市仁醫密工字第一三六五號函，認定上訴人與
李國屏有共同索賄之事實，並說明上訴人係於柳湘泉得知該索賄情事之後，始有將所
收受之四百元欲返還吳金鳳之處置，乃事後所為之彌縫行為。就此以觀，原判決殊無
上訴意旨所指推測上訴人共同犯罪或理由不備之違法情形。上訴人對其與李國屏之自
白及證人吳金鳳、柳湘泉對其不利之供述，不置一詞，徒以自己之說詞為事實上之爭
辯，難認具備首開法定第三審上訴理由之形式要件；其上訴違背法律上之程式，應予
駁回。
據上論結，應依刑事訴訟法第三百九十五條前段，判決如主文。
中      華      民      國    八十七    年      三      月     十三     日
                              最高法院刑事第二庭
                                  審判長法官  施  文  仁
                                        法官  陳  炳  煌
                                        法官  張  淳  淙
                                        法官  洪  文  章
                                        法官  林  錦  芳
      右正本證明與原本無異
                                              書  記  官
中      華      民      國    八十七    年      三      月     十九     日
